臺灣高等法院刑事判決　　　　　　　100年度上訴字第2820號
上　訴　人
即　被　告　 謝吉益
上列上訴人因違反毒品危害防制條例案件，不服臺灣板橋地方法
院100年度訴字第1343號，中華民國100年8月18日第一審判決（
起訴案號：台灣板橋地方法院檢察署100年度毒偵字第2499號）
，提起上訴，本院判決如下：
    主  文
上訴駁回。
    理  由
一、按刑事訴訟法第350條、第361條、第362條、第367條規定，
    不服地方法院之第一審判決而上訴者，須提出上訴書狀，並
    應敘述具體理由，為上訴必備之程式。倘已提出上訴理由，
    但所提非屬具體理由者，則由第二審法院以上訴不合法律上
    之程式，判決駁回。而所謂具體理由，必係依據卷內既有訴
    訟資料或提出新事證，指摘或表明第一審判決有何採證認事
    、用法或量刑等足以影響判決本旨之不當或違法，而構成應
    予撤銷之具體事由，始克當之（例如：依憑證據法則具體指
    出所採證據何以不具證據能力；或依憑卷證資料，明確指出
    所為證據證明力之判斷如何違背經驗、論理法則）。倘僅泛
    言原判決認定事實錯誤、違背法令、量刑失之過重或輕縱，
    而未依上揭意旨指出具體事由，或形式上雖已指出具體事由
    ，然該事由縱使屬實，亦不足以認為原判決有何不當或違法
    者（例如：對不具有調查必要性之證據，法院未依聲請調查
    亦未說明理由，或援用證據不當，但除去該證據仍應為同一
    事實之認定），皆難謂係具體理由，俾與第二審上訴制度旨
    在請求第二審法院撤銷、變更第一審不當或違法之判決，以
    實現個案救濟之立法目的相契合（最高法院97年台上字第89
    2號判決意旨參照）。裁判確定前犯數罪者，併合處罰之，
    而數罪併罰，有二裁判以上者，依刑法第51條之規定，定其
    應執行之刑；又宣告多數有期徒刑，於各刑中之最長期以上
    ，各刑合併之刑期以下定其刑期，但不得逾30年，刑法第50
    條、第51條第5款及第53條分別定有明文。法律上屬於自由
    裁量之事項，並非概無法律性之拘束；自由裁量係於法律一
    定之外部性界限內（以定執行刑言，即不得違反刑法第51
    條之規定）使法官具體選擇以為適當之處理，因此在裁量時
    ，必須符合所適用之法規之目的；再者，亦須受法律秩序之
    理念所指導，此亦即所謂自由裁量之內部性界限。
二、本件上訴人即被告謝吉益上訴意旨以刑法一罪一罰之新制下
    ，對施用毒品罪部分，失之公允，反因施用毒品坦承犯行，
    致定應執行刑時，所處之刑與販賣毒品罪相近，例如販賣第
    一級毒品五次，各處有期徒刑15年，定執行刑18年、19年；
    犯強盜罪六次，各處有期徒刑5年，定執行刑6年、7年；施
    用第一級毒品六次，各處有期徒刑1年，定執行刑5年、6年
    ，甚有不公，請求予合理公平之裁判云云。原判決以被告謝
    吉益雖於警詢、偵查中坦承施用海洛，於原審訊問、準備程
    序及審理時就施用海洛因及甲基安非他命均自白不諱，復有
    濫用藥物檢驗報告、尿液檢體編號及姓名對照表、扣案之海
    洛因2包（合計驗餘淨重0.164公克）、注射針筒1支等物可
    證，足認被告自白與事實相符，本件事證明確，被告犯行洵
    堪認定。審酌被告前已因施用毒品獲得不起訴處分之寬典，
    竟仍不知戒除，顯然漠視法令之禁制，於警詢及偵查中僅坦
    承施用海洛因犯行，於原審審理時始坦承全部犯行，且所犯
    之施用毒品犯行乃戕害自己身心健康，並未危及他人等一切
    情狀，就其施用海洛因及施用甲基安非他命分別量處有期徒
    刑7月、5月，並定應執行有期徒刑10月，核其認事用法，並
    無違誤。且原審所定應執行刑係在各刑中之最長期即7月以
    上，各刑合併之刑期即1年以下，合於法律之外部性界限，
    復未逾自由裁量之內部性界線，原審在適法範圍內行使其量
    刑之裁量權，亦無違法或不當之情形。且所處之刑及所定執
    行刑，已從輕屬極低度之刑。至被告所舉事例，係個別案件
    審判中因個案情況不同所為之量刑，被告執此指摘判決有違
    公平原則，自無足採。被告上訴理由之內容，僅空言認原審
    量刑不當，顯未依據卷內既有訴訟資料或提出新事證，指摘
    或表明原審判決有何採證認事、用法或量刑等足以影響判決
    本旨之不當或違法，或足以影響原判決，構成應撤銷之具體
    事由，依上開說明，本件被告上訴顯無具體理由而不合法定
    程式應予駁回，並不經言詞辯論為之。
據上論斷，應依刑事訴訟法第367條前段、第372條規定，判決如
主文。
中    華    民    國    100    年    9    月    30    日
                  刑事第十一庭審判長法  官  許宗和
                                    法  官  沈君玲
                                    法  官  趙功恆
以上正本證明與原本無異。
施用第一級毒品部分如不服本判決，應於收受送達後10日內向本
院提出上訴書狀，其未敘述上訴之理由者並得於提起上訴後10日
內向本院補提理由書（均須按他造當事人之人數附繕本）「切勿
逕送上級法院」。
施用第二級毒品部分不得上訴。
                                    書記官  陳佳伶
中    華    民    國    100    年    9    月    30    日